---
output: html_document
---
```{r, echo=FALSE, message=FALSE, results="hide"}
Sys.setlocale("LC_CTYPE", "ru_RU.UTF-8")

if (! "pacman" %in% rownames(installed.packages())) {
  install.packages(c("pacman"), repos="http://cran.us.r-project.org")
}

pacman::p_load(dplyr, ggplot2, jsonlite, pander, magrittr)

source("functions.r")

df <- joinAll()

panderOptions("digits", 2)

```
---
title: "SS Тачки"
output:
  html_document: default
date: "27 October 2017"
runtime: shiny
---

### Цена

```{r, echo=FALSE, message=FALSE}
pander(summary(df$price))
```

## Год

```{r, echo=FALSE, message=FALSE}
pander(summary(df$production_year))
```

### Пробег

```{r, echo=FALSE, message=FALSE}
pander(summary(df$mileage))
```

## Просмотры


Среднее количество просмотров в зависимости от возраста объявления.

```{r, echo=FALSE, message=FALSE}
ggplot(subset(df, (age_days < 56) & ! is.na(views))) +
  geom_bar(aes(age_weeks, views), stat="summary", fun.y="mean")
```

Топ 10 марок по среднему количеству просмотров.

```{r, echo=FALSE, message=FALSE}

top10.brand.viewed <- top10mean(df, views ~ brand, 0)

ggplot(top10.brand.viewed, aes(x=brand, y=views)) +
  geom_bar(stat='identity') + coord_flip()
```

## Дата объявления

Количество поданых объявлений в зависимости от дня недели.

```{r, echo=FALSE, message=FALSE}
ggplot(subset(df, ! is.na(created_weekday))) +
  geom_bar(aes(x=created_weekday, y=..count..))
```

## Платность

Количество платных против бесплатных объявлений.

```{r, echo=FALSE, message=FALSE}
ggplot(subset(df, ! is.na(highlighted)), aes(x=factor(1), y=..count.., fill=highlighted)) +
  geom_bar(width = 1) + 
  coord_polar(theta="y")
```

Средняя цена автомобиля для платных и бесплатных объявлений.

```{r, echo=FALSE, message=FALSE}
ggplot(subset(df, ! is.na(views) & ! is.na(highlighted) & ! is.na(price))) +
  geom_bar(aes(highlighted, price, fill=highlighted), stat="summary", fun.y="mean")
```

Среднее количество показов платных и бесплатных объявлений.

```{r, echo=FALSE, message=FALSE}
ggplot(subset(df, ! is.na(views) & ! is.na(highlighted) & ! is.na(views))) +
  geom_bar(aes(highlighted, views, fill=highlighted), stat="summary", fun.y="mean")
```

Топ 10 самых подсвечиваемых брендов (в % от общего кол-ва объявлений бренда).

```{r, echo=FALSE, message=FALSE}
top10.brand.highlighted <- top10countprc(df, highlighted ~ brand)

ggplot(top10.brand.highlighted, aes(x=brand, y=highlighted)) +
  geom_bar(stat='identity') + coord_flip()
```

## Машины

Топ 10 по количеству объявлений марки.

```{r, echo=FALSE, message=FALSE}
top10.brand.count <- top10length(df, model ~ brand)

ggplot(top10.brand.count, aes(x=brand, y=model)) +
  geom_bar(stat='identity') + coord_flip()
```

Топ 10 самых дорогих марок по средней цене.

```{r, echo=FALSE, message=FALSE}
top10.brand.price <- top10mean(df, price ~ brand, 0)

ggplot(top10.brand.price, aes(x=brand, y=price)) +
  geom_bar(stat='identity') + coord_flip()
```

Топ 10 самых молодых марок по среднему году.

```{r, echo=FALSE, message=FALSE}
top10.brand.year <- top10mean(df, production_year ~ brand, 2)
min.brand.year <- min(top10.brand.year$production_year)
max.brand.year <- max(top10.brand.year$production_year)
delta.brand.year <- max.brand.year - min.brand.year

ggplot(top10.brand.year, aes(x=brand, y=production_year)) +
  geom_bar(stat='identity') + coord_flip() +
  coord_cartesian(ylim=c(min.brand.year - delta.brand.year * 0.1, max.brand.year + delta.brand.year * 0.1))
```

## Пробег

```{r, echo=FALSE, message=FALSE}

df.correct.mileage <- subset(df, ! is.na(mileage) & (mileage < 750000) & (mileage > 1000))

ggplot(data=df.correct.mileage, aes(df.correct.mileage$mileage)) + 
  geom_histogram(aes(y =..density..))
```

Топ 10 брендов по среднему пробегу.

```{r, echo=FALSE, message=FALSE}

top10.brand.mileage <- top10mean(df.correct.mileage, mileage ~ brand, 0)

ggplot(top10.brand.mileage, aes(x=brand, y=mileage)) +
  geom_bar(stat='identity') + coord_flip()
```

Средняя машина проезжает в год: `r format(sum(as.numeric(df.correct.mileage$mileage)) / sum(2017 - df.correct.mileage$production_year))` км

```{r, echo=FALSE, message=FALSE}

ggplot(df.correct.mileage) + 
    aes(mileage, price) +
    geom_point(position = "jitter")

ggplot(df.correct.mileage) + 
    aes(mileage, production_year) +
    geom_point(position = "jitter")

```
